臺灣嘉義地方法院刑事判決　　　　　　　　　　　 九十年度訴字第二六號
　　公　訴　人　臺灣嘉義地方法院檢察署檢察官
　　被　　　告　乙○○
　　被　　　告　己○○
　　被　　　告　丙○○○
　　右一被告
　　選任辯護人　劉意律師
　　被　　　告　丁○○
　　右一被告
　　選任辯護人　邱創典
　　被　　　告　庚○○
　　被　　　告　戊○○
　　被　　　告　甲○○
　　被　　　告　辛○○
　　右一被告
　　選任辯護人　鄭淑子律師
右列被告因偽造文書等案件，經檢察官提起公訴 (八十九年度偵字第六０六、六０七
、六０八、六０九、六一０、六一一號)，本院判決如左：
    主  文
乙○○共同連續幫助納稅義務人以詐術逃漏稅捐，處有期徒刑拾月。
己○○共同連續幫助納稅義務人以詐術逃漏稅捐，處有期徒刑陸月，如易科罰金，以
參佰元折算壹日。
丙○○○連續納稅義務人以詐術逃漏稅捐，處有期徒刑伍月，如易科罰金，以參佰元
折算壹日。
丁○○共同行使從事業務之人，明知為不實之事項，而登載於其業務上作成之文書，
足以生損害於公眾，處有期徒刑參月，如易科罰金，以參佰元折算壹日。緩刑貳年。
庚○○納稅義務人以詐術逃漏稅捐，處有期徒刑參月，如易科罰金，以參佰元折算壹
日。緩刑貳年。
戊○○納稅義務人以詐術逃漏稅捐，處有期徒刑參月，如易科罰金，以參佰元折算壹
日。緩刑貳年。
甲○○納稅義務人以詐術逃漏稅捐，處有期徒刑肆月，如易科罰金，以參佰元折算壹
日。緩刑貳年。
辛○○連續納稅義務人以詐術逃漏稅捐，處有期徒刑伍月，如易科罰金，以參佰元折
算壹日。
    事  實
一、乙○○、己○○分別係設於嘉義縣民雄鄉○○路○段三十一巷七十四號之中華民
    國保險消費者協會（下稱保消會）理事長、執行長，對外募款及會務之執行係其
    業務，為從事業務之人，竟共同基於概括之犯意，明知綜合所得稅納稅義務人丙○○○（任職南山人壽股份有限公司嘉義分公司）、丁○○（任職民雄鄉農會）
    、黃敏智（任職南山人壽股份有限公司臺南分公司，經台灣高等法院台南分院判
    處有期徒刑六月，如易科罰金以三百元折算一日確定）、甲○○（任職南山人壽
    股份有限公司臺南分公司）、辛○○（任職南山人壽股份有限公司臺南分公司）
    、戊○○（任職國寶人壽股分有限公司嘉義分公司）、庚○○（任職新光人壽股
    份有限公司嘉義分公司）等人並未捐贈或僅捐贈部分如附表所示之款項予保消會
    ，竟自民國八十六年一月間起至八十七年底間止，由己○○（戊○○部分）或乙○○（除戊○○外之其餘部分）以保消會名義，先後在保消會上述會址或丙○○○等七人任職之保險公司、農會，以如附表所示之代價，開立業務上登載不實之
    中華民國保險消費者協會捐款之證明單（詳如附表所示）予知情且意圖逃漏綜合
    所得稅之丙○○○、黃敏智、甲○○、辛○○、戊○○等人，俾於申報當年度綜
    合所得稅之用，以幫助丙○○○、黃敏智、甲○○、辛○○、戊○○、庚○○等
    人逃漏如下所述之稅額；丙○○○就行使業務登載不實文書，與乙○○、己○○
    共同基於概括之犯意聯絡，而由被告丙○○○為行使之行為，於填寫其八十六年
    度、八十七年度綜合所得稅結算申報書時，將該如附表所示之不實之捐款列入，
    分別於八十七年四月一日、八十八年三月三十一日持該申報書附送前開業務上登
    載不實之證明單原本，向財政部臺灣省南區國稅局（下稱國稅局）民雄稽徵所申
    報八十六年度、八十七年度綜合所得稅而行使該業務登載不實之文書，施用詐術
    使國稅局民雄稽徵所陷於錯誤，而分別扣除丙○○○八十六年度申報列舉之捐贈
    金額新臺幣（下同）八十七萬元、八十七年度申報列舉之捐贈金額一百萬元，致
    丙○○○得以逃漏八十六年度稅款二十六萬九千五百四十一元、逃漏八十七年度
    稅款三十萬元（將一百萬元列入捐贈時應繳稅額與剔除一百萬元捐贈後應繳稅額
    之差額），足以生損害於稅捐機關對稅務管理之正確性；丁○○就行使業務登載
    不實文書，與乙○○、己○○有犯意聯絡，而由被告丁○○為行使之行為，於填
    寫其八十七年綜合所得稅結算申報書時，將該如附表所示之不實之捐款列入，而
    於八十七年三月三十一日持該申報書附送前開業務上登載不實之證明單原本，向
    民雄鄉公所（代收）申報八十六年度綜合所得稅，申報列舉之捐贈金額新臺幣二
    十萬元而行使該業務登載不實之文書，施用詐術欲使國稅局嘉義市分局陷於錯誤
    ，經承辦人員審查時發現憑證不合，未予核認，予以刪除並通知補徵本稅二萬六
    千六十二元而未果，足以生損害於稅捐機關對稅務管理之正確性；庚○○就行使
    業務登載不實文書部分，與乙○○、己○○有犯意聯絡，而由被告庚○○為行使
    之行為，於填寫其八十七年綜合所得稅結算申報書時，將該如附表所示之不實之
    捐款列入，而持該申報書附送前開業務上登載不實之證明單原本，於八十八年三
    月三十日向國稅局嘉義市分局申報八十七年度綜合所得稅而行使該業務登載不實
    之文書，施用詐術使國稅局臺南分局陷於錯誤，而扣除庚○○申報列舉之捐贈金
    額新臺幣十萬元，實際僅捐贈二萬二千元，虛列七萬八千元，致庚○○得以逃漏
    稅款一萬一百四十二元，足以生損害於稅捐機關對稅務管理之正確性，庚○○於
    九十年四月十三日申請剔除該捐贈七萬八千元，並自動補繳上述金額；戊○○就
    行使業務登載不實文書部分，與乙○○、己○○有犯意聯絡，而由被告戊○○為
    行使之行為，於填寫其八十七年綜合所得稅結算申報書時，將該如附表所示之不
    實之捐款列入，於八十八年三月二十六日持該申報書附送前開業務上登載不實之
    證明單原本，向國稅局臺南市分局申報八十七年度綜合所得稅而行使該業務登載
    不實之文書，施用詐術使國稅局臺南市分局陷於錯誤，而扣除戊○○申報列舉之
    捐贈金額新臺幣十二萬元，致戊○○得以逃漏稅款一萬五千六百元，足以生損害
    於稅捐機關對稅務管理之正確性。戊○○於九十年五月十一日申請剔除該虛列捐
    贈款項，並自動補繳上述金額；甲○○就行使業務登載不實文書部分，與乙○○
    、己○○有犯意聯絡，而由被告甲○○為行使之行為，於填寫其八十七年綜合所
    得稅結算申報書時，將該如附表所示之不實之捐款列入，而於八十八年三月三十
    一日持該申報書附送前開業務上登載不實之證明單原本，向國稅局臺南市分局申
    報八十七年度綜合所得稅而行使該業務登載不實之文書，施用詐術使國稅局臺南
    市分局陷於錯誤，而扣除甲○○申報列舉之捐贈金額新臺幣四十萬元，致甲○○
    得以逃漏稅款十六萬元，足以生損害於稅捐機關對稅務管理之正確性。九十一年
    五月二十七日依核定補繳上述稅額及罰鍰；辛○○就行使業務登載不實文書，與
    乙○○、己○○共同基於概括之犯意聯絡，而由被告辛○○為行使之行為，於填
    寫其八十七年綜合所得稅結算申報書時，將該如附表所示之不實之捐款列入，而
    於八十七年三月十日、八十八年二月二十二日持該申報書附送前開業務上登載不
    實之證明單原本，向國稅局臺南市分局申報八十六年度、八十七年度綜合所得稅
    而行使該業務登載不實之文書，施用詐術使國稅局臺南分局陷於錯誤，而分別扣
    除辛○○八十六年度申報列舉之捐贈金額三十萬元、八十七年度申報列舉之捐贈
    金額三十二萬元，致辛○○分別得以逃漏八十六年度年度綜合所得稅稅款四萬七
    千五百九十四元（將三十萬元列入捐贈時應繳稅額與剔除三十萬元捐贈後應繳稅
    額之差額）、八十七年度綜合所得稅四萬六千六百三十四元（將三十二萬元列入
    捐贈時應繳稅額與剔除三十二萬元捐贈後應繳稅額之差額），足以生損害於稅捐
    機關對稅務管理之正確性；黃敏智就行使業務登載不實文書，與乙○○、己○○
    有犯意聯絡，而由黃敏智為行使之行為，於填寫其八十七年綜合所得稅結算申報
    書時，將該如附表所示之不實之捐款列入，而於八十八年三月十八日持該申報書
    附送前開業務上登載不實之證明單原本，向國稅局臺南市分局申報八十七年度綜
    合所得稅而行使該業務登載不實之文書，施用詐術使國稅局臺南市分局陷於錯誤
    ，而扣除黃敏智申報列舉之捐贈金額一百   萬元，致黃敏智得以逃漏稅款六萬五千
元，足以生損害於稅捐機關對稅務管理之正確性。
三、嗣於八十八年十一月二十四日，經法務部調查局嘉義市調查站接獲線報前往保消
    會會址執行搜索，始循線查獲上情，並扣得保消會會員名冊、八十六年度現金收
    入總金額各一份及保消會繳納各種款項證明單五冊（十八本）。
四、案經法務部調查局嘉義市調查站移送臺灣嘉義地方法院檢察署檢察官偵查起訴。
    理  由
一、訊之被告，均否認有何犯行，被告乙○○、己○○辯稱，上述捐款均是事實，僅
    因帳冊於搬遷時遺失，致無從核對，丙○○○辯稱確有捐款，且所捐贈之款項較
    收據金額為高云云；被告丁○○、甲○○、戊○○、辛○○、庚○○則均辯稱：
    伊確實有實際捐款，且數額與收據金額相符云云。惟查：
  （一）被告乙○○、己○○如何虛開不實捐款收據予被告丙○○○、庚○○、甲○○、辛○○、丁○○、戊○○及同案被告黃敏智等人，並由被告丙○○○等
        七人持該不實捐款收據向各戶籍所在地之國稅局分局、稽徵所或公所（代收
        ）申報扣抵列舉扣除額等事實，業據被告丙○○○（見調查站卷第二一四至
        二一七頁筆錄）、辛○○（見調查站卷第六一至六四頁筆錄）、丁○○（見
        調查站卷第一四四至一四六頁筆錄）於嘉義市調查站調查時及被告庚○○（
        見偵查卷第一０八至一０九頁筆錄）、甲○○（見偵查卷第一二八至一二九
        頁筆錄）、戊○○（見偵查卷第一一二頁筆錄）、同案被告黃敏智（見偵查
        卷第一九五背面至一九六頁筆錄）於檢察官偵查中供述甚詳，核與被告乙○○於嘉義市調查站調查時（見調查站卷第一至七頁筆錄）供述其販售不實捐
        款收據之情節大致相符，又戊○○供稱捐款係陸續匯給己○○，亦與己○○
        所述係先與戊○○聯繫好，而後向理事長拿簿冊及單據，前往收款時並當場
        開立收據等情不符（見本院九十一年三月二十八日筆錄），並有綜合所得稅
        結算申報書影本八份、保消會繳納各種款項證明單影本五十七份（其中八十
        六年度所開立收據正本附於扣案之五冊證明單內）、合作金庫存款憑條三紙
        在卷可稽，復有保消會會員名冊、八十六年度現金收入總金額各一份扣案可
        資佐證。又乙○○所使用之右開證明單，完全由該會授權理事長乙○○填寫
        後交樂捐者，有中華民國保險消費者協會八十九年十二月二十一日中保協勇
        字第八九一二一九號函一份附於台灣高等法院臺南分院八十九年上訴字第一
        三八二號刑事判決各一份在卷可按（見台灣高等法院臺南分院八十九年上訴
        字第一三八二號刑事判決），被告丙○○○、辛○○、庚○○、甲○○、戊○○均長期任職於保險公司，丁○○任職於農會，彼等對於個人財務規劃所
        具備知識，更應勝於一般人，而乙○○出售記載未實際捐款之證明單，被告
        丙○○○等豈會不知係屬業務上登載不實之證明書（文書）；則被告丙○○○、辛○○、丁○○、庚○○、甲○○、戊○○事後翻異前詞，是否可信，
        已非無疑。參之黃敏智向被告乙○○買受不實捐款證明乙節，已據台灣台南
        地方法院、台灣高等法院臺南分院判決罪刑在案，有該法院八十九年度訴字
        第八三三號、八十九年上訴字第一三八二號刑事判決各一份在卷可按，足徵
        被告乙○○等所辯，不足採信。
  （二）被告丙○○○長期任職於保險公司，其對於個人財務規劃所具備之知識，應
        更勝於一般人，且其自八十六年間起至八十七年間止，均係以分散捐款人方
        式即分別以其配偶、公公、子女及個人名義開立捐款收據，顯示其取得捐款
        收據主要目的係為申報所得稅時用以扣抵列舉扣除額，則其實際捐款焉有多
        於收據金額之理？參以其取得之八十六年度所捐款收據其中十五紙（八十六
        年度計十八紙）係同一冊連續開立，及被告乙○○並未保存帳冊以供核對等
        情以觀（參扣案編號三之二冊證明單正本），顯示收據上之金額應係隨意捏
        造填載無疑，其所辯自難採信。
  （三）被告丁○○係嘉義縣民雄鄉農會興南分部職員，從事農會存款與代收業務，
        並非保險從業人員，亦非保消會會員，且與被告乙○○、己○○等人均不相
        識，又其捐款目的係為申報所得稅時扣抵稅款之用，及其八十六年度原申報
        自行繳納綜合所得稅款為新台幣（下同）一萬二千八百四十九元，若剔除所
        取得之保消會捐贈金額二十萬元，應繳三萬八千九百三十九元等情，已據被
        告丁○○供述明確，並有上開結算申報書影本一份足憑，則其僅係薪水階級
        ，且與被告乙○○等人非親非故，甚至素未相識，其為合法節稅當更加謹慎
        、精打細算，焉有未做任何紀錄即大方交付二十萬元現金予毫無關係且不認
        識之人以取得捐款收據，用以減免所需繳納之所得稅款差額二萬餘元之理？
  （四）被告丙○○○、辛○○、丁○○、庚○○、甲○○、戊○○及黃敏智向乙○○暨被告戊○○向己○○購買上述證明單後，分別填寫於其等八十六年度、
        八十七年綜合所得稅結算申報書，持向國稅局臺南分局、國稅局嘉義市分局
        、民雄鄉公所（代收）申報八十六年度、八十七年度綜合所得稅，經各國稅
        局分局扣除被告丙○○○、辛○○、戊○○、庚○○、甲○○、戊○○、及
        黃敏智申報列舉如附表所示之捐贈金額，使被告丙○○○、辛○○、戊○○
        、庚○○、甲○○、戊○○、及黃敏智得以逃漏如上述之稅款，亦有國稅局
        嘉義市分局函、國稅局臺南市分局函、國稅局民雄稽徵所函、所得稅結算申
        報書影本、八十六年度、八十七年度綜合所得稅核定通知書影本、八十六年
        度、八十七年度綜合所得稅核定稅額繳款書及違章案件罰鍰繳款書影本在卷
        可按，。被告丙○○○、辛○○、戊○○、庚○○、甲○○、戊○○、及黃
        敏智均明知其等並未向中華民國保險消費者協會交付如附表所示之捐贈金額
        ，竟均依照乙○○所出具如附表所列上開業務上登載不實證明單上記載之捐
        贈金額，填寫於其等八十六年度、八十七年綜合所得稅結算申報書上，向戶
    籍地國稅局申報當年度綜合所得稅，以行使業務上登載不實文書罪，顯有施
        用詐術使各上述國稅局陷於錯誤，而扣除彼等申報列舉如上述之捐贈金額，
        以逃漏如上述之稅款，自均足以生損害於稅捐機關對稅務管理之正確性。被
        告丙○○○、辛○○、丁○○、庚○○、甲○○、戊○○、及黃敏智分別與
        被告與乙○○；戊○○與己○○、乙○○間就行使業務登載不實文書，有犯
        意聯絡，均為共同正犯。
  （五）綜上所述，被告所辯，均顯係事後卸責之詞，不足採信，事證明確，被告犯
        行洵堪認定。
二、核被告乙○○、己○○所為，均係犯刑法第二百十五條、第二百十六條之行使業
    務登載不實文書罪及稅捐稽徵法第四十三條第一項之幫助以詐術逃漏稅捐罪。被
    告丙○○○、辛○○、戊○○、庚○○、甲○○，則均係犯刑法第二百十六條、
    第二百十五條之行使業務登載不實文書罪及稅捐稽徵法第四十一條之詐術逃漏稅
    捐罪。丁○○係犯刑法第二百十六條、第二百十五條之行使業務者登載不實事項
    於業務上文書。又檢察官就犯罪事實一部起訴者，其效力及於全部，因之檢察官
    雖僅就被告乙○○、己○○二人登載業務不實文書罪起訴，而未就其高度之行使
    該業務登載不實之文書罪起訴，然登載業務不實文書罪與行使登載業務不實文書
    罪，係包括的一罪，本院自得就行使業務不實文書罪部分一併審究，被告乙○○
    、己○○二人登載業務不實文書後進而行使該業務登載不實之文書，低度之業務
    登載不實文書應為高度之行使行為所吸收，僅論以行使業務登載不實文書罪。被
    告丙○○○、辛○○、戊○○、庚○○、甲○○、丁○○一行使行為同時行使多
    張之業務登載之不實證明書，均係一行為而觸犯數罪名，為想像競合犯，均應依
    刑法第五十五條規定，從一重之行使業務登載不實文書罪處斷。被告丙○○○、
    辛○○先後二次行使業務登載不實文書及以詐術逃漏稅捐犯行，被告乙○○、己○○先後多次行使業務登載不實文書及幫助逃漏稅捐犯行，分別時間緊接，所犯
    構成要件相同，顯係基於概括之犯意為之，均為連續犯，各以一罪論，並依法加
    重其刑。被告丙○○○、辛○○、戊○○、庚○○、甲○○所犯以詐術逃漏稅捐
    、行使業務登載不實文書二罪間，均有方法結果之牽連關係，為牽連犯，均應分
    別依刑法第五十五條規定，從一重之稅捐稽徵法第四十一條之以詐術逃漏稅捐罪
    處斷；被告乙○○、己○○所犯幫助以詐術逃漏稅捐及行使業務登載不實文書二
    罪間，均有方法結果之牽連關係，為牽連犯，均應分別依刑法第五十五條從一重
    之稅捐稽徵法第四十三條第一項之幫助以詐術逃漏稅捐罪處斷；被告乙○○、己○○分別與丙○○○、辛○○、丁○○、庚○○、甲○○、戊○○、黃敏智間就
    行使業務登載不實文書部分，彼此有犯意之聯絡，而由丙○○○、辛○○、庚○○、甲○○、丁○○、戊○○、黃敏智分別實施，均分別為共同正犯；爰審酌乙○○、己○○二人販賣不實之證明書，俾便被告丙○○○等人逃漏稅捐，被告丙○○○等人為圖逃避稅捐負擔，以購買業務登載不實之捐款憑證方式，填載不實
    之列舉扣除項目，向稅捐機關行使之犯罪動機與手段、品行、被告丙○○○等人
    所逃漏之稅額多寡、減少國家稅收，並因此對於國家財政造成之損害、犯罪後之
    態度，犯罪之次數、參與之程度暨被告庚○○、甲○○、戊○○已依重新核定之
    稅額補繳完畢，被告丙○○○八十六年度部分亦已依重新核定之稅額補繳及罰鍰
    完畢（見繳款書影本、國稅局覆本院函），辛○○八十六、八十七年度暨丙○○○八十七年度部分尚未繳納等一切情狀，分別量處如主文所示之刑，被告丁○○
    、己○○部分並均依法諭知易科罰金之折算標準；又九十年一月四日修正，同年
    月十日經總統公布施行之刑法第四十一條第一項規定：「犯最重本刑為五年以下
    有期徒刑之罪，而受六月以下有期徒刑或拘役之宣告，因身體、教育、職業或家
    庭之關係或因其他正當事由，執行顯有困難者，得以一元以上三元以下折算一日
    ，易科罰金。但確因不執行所宣告之刑，難收矯正之效或難以維持法秩序者，不
    在此限。」，被告丙○○○、辛○○、庚○○、甲○○、戊○○等人所犯稅捐稽
    徵法第四十一條之以詐術逃漏稅捐罪，其最重本刑為五年以下有期徒刑之罪，而
    均受六月以下有期徒刑之宣告，並均諭知易科罰金之折算標準。查被告丁○○、
    庚○○、甲○○、戊○○前均未曾受有期徒刑以上刑之宣告，甲○○雖前曾受有
    期徒刑之宣告，然緩刑期滿，緩刑之宣告未經撤銷，其刑之宣告失其效力，有台
    灣高等法院被告全國前案紀錄表、臺灣嘉義地方法院檢察署被告刑案資料查註紀
    錄表在卷可按，其因一時貪念，觸罹刑章，犯後業已坦承犯行，頗具悔意，且均
    已依重新核定之稅額補繳並繳納罰鍰，已如前述，其經此教訓後，應知所警惕，
    信無再犯之虞，本院因認其所宣告之刑以暫不執行為適當，併諭知緩刑二年，以
    勵自新。
三、公訴意旨又略以：被告丁○○於申報其八十七年綜合所得稅結算申報書時，將該
    不實之捐贈二十萬元予以申報，施用詐術欲使國稅局嘉義市分局陷於錯誤，而逃
    漏稅捐，因認另涉有稅捐稽徵法第四十一條之以詐術逃漏稅捐罪，而乙○○、己○○另涉有稅捐稽徵法第四十三條第一項之幫助以詐術逃漏稅捐罪云云，惟查被
    告於申報時雖將該不實之捐贈金額列入，然經承辦人員審查時發現該憑證不合，
    因而未予核認，予以刪除並通知補徵本稅二萬六千六十二元，有國稅局嘉義市分
    局九十一年七月二十三日南區國稅嘉市徵字第０九一００一三一０五號函在卷可
    按，被告申報後既因憑證不合予以刪除並通知補稅，則無逃漏稅可言，且稅捐稽
    徵法第四十一條、第四十三條第一項均不處罰未遂犯，此外並無積極確切之證據
    證明被告有以詐術逃漏稅捐之犯行，公訴人認此部分與前述論罪科刑部分有裁判
    上一罪之關係，爰不另為無罪之諭知。
四、又被告丙○○○等另向乙○○、己○○所購買之前開業務上登載不實之證明單，
    既係公益團體所交付捐贈人之收據，並可作為申報所得稅之扣除憑證，則當被告
    丙○○○等人將前開證明單，檢附於綜合所得稅結算申報書向稅捐機關提出後，
    應認該證明單，已脫離被告管領，非被告所有之物，故不得宣告沒收。
據上論結，應依刑事訴訟法第二百九十九條第一項前段、稅捐稽徵法第四十一條、第
四十三條第一項，刑法第十一條前段、第二十八條、第五十六條、第二百十六條、第
二百十五條、第五十五條、第七十四條第一款、第二條第一項前段、修正後刑法第四
十一條第一項，罰金罰鍰提高標準條例第一條前段、第二條判決如主文。
本案經檢察官李文和到庭執行職務
中    華    民    國    九  十  一    年      九      月    十    二    日
                                臺灣嘉義地方法院刑事第三庭
                                      法  官  沈  福  財
右正本證明與原本無異。
如不服本判決，應於判決送達後十日內向本院提出上訴狀( 應附繕本 )。
中    華    民    國    九  十  一    年      九      月    十    二    日
                                      書記官  黃  郁  萍
附表：
┌──┬────┬──────┬──────┬───────┬─────┐
│編號│捐    贈│捐贈收據金  │捐贈收據    │  取得捐贈    │ 申報捐贈 │
│    │名 義 人│額（新台幣）│日    期    │  收據對價    │ 扣除額   │
├──┼────┼──────┼──────┼───────┼─────┤
│一  │林宏志（│五萬元      │、１、５  │  不詳        │八十六年度│
│    │丙○○○├──────┼──────┼───────┤即八十七年│
│    │之配偶）│五萬元      │、３、  │  不詳        │二、三月間│
│    │        ├──────┼──────┼───────┤申報扣抵八│
│    │        │五萬元      │、５、８  │  不詳        │十七萬元；│
│    │        ├──────┼──────┼───────┤八十七年度│
│    │        │四萬元      │、７、  │  不詳        │即八十八年│
│    │        ├──────┼──────┼───────┤二、三月間│
│    │        │四萬元      │、９、  │  不詳        │申報扣抵一│
│    │        ├──────┼──────┼───────┤百萬元（以│
│    │        │四萬元      │、、  │  不詳        │上捐款收據│
││        ├──────┼──────┼───────┤均由乙○○│
│    │        │十萬元      │、１、  │  不詳        │交付）    │
│    │        ├──────┼──────┼───────┤          │
│    │        │十萬元      │、７、１０  │  不詳        │          │
│    ├────┼──────┼──────┼───────┤          │
│    │丙○○○│五萬元      │、２、６  │  不詳        │          │
│    │        ├──────┼──────┼───────┤          │
│    │        │五萬元      │、４、８  │  不詳        │          │
│    │        ├──────┼──────┼───────┤          │
│    │        │五萬元      │、６、  │  不詳        │          │
│    │        ├──────┼──────┼───────┤          │
│    │        │十萬元      │、２、  │  不詳        │          │
│    │        ├──────┼──────┼───────┤          │
│    │        │十萬元      │、、  │  不詳        │          │
│    ├────┼──────┼──────┼───────┤          │
│    │林聖訓（│五萬元      │、７、１０  │  不詳        │          │
│    │丙○○○├──────┼──────┼───────┤          │
│    │之子）  │五萬元      │、９、  │  不詳        │          │
│    │        ├──────┼──────┼───────┤          │
│    │        │五萬元      │、、  │  不詳        │          │
│    │        ├──────┼──────┼───────┤          │
│    │        │十萬元      │、３、４  │  不詳        │          │
│    │        ├──────┼──────┼───────┤          │
│    │        │十萬元      │、８、  │  不詳        │          │
│    ├────┼──────┼──────┼───────┤          │
│    │林妍儀（│五萬元      │、８、６  │  不詳        │          │
│    │丙○○○├──────┼──────┼───────┤          │
│    │之女）  │五萬元      │、１０、６  │  不詳        │          │
│    │        ├──────┼──────┼───────┤          │
│    │        │五萬元      │、、  │  不詳        │          │
│    │        ├──────┼──────┼───────┤          │
│    │        │十萬元      │、４、  │  不詳        │          │
│    │        ├──────┼──────┼───────┤          │
│    │        │十萬元      │、９、  │  不詳        │          │
│    ├────┼──────┼──────┼───────┤          │
│    │林賓（林│五萬元      │、１、  │  不詳        │          │
│    │周淑靜之├──────┼──────┼───────┤          │
│    │公公）  │五萬元      │、３、１０  │  不詳        │          │
│    │        ├──────┼──────┼───────┤          │
│    │        │五萬元      │、５、９  │  不詳        │          │
│    │        ├──────┼──────┼───────┤          │
│    │        │十萬元      │、５、  │  不詳        │          │
│    │        ├──────┼──────┼───────┤          │
│    │        │十萬元      │、１０、  │  不詳        │          │
├──┼────┼──────┼──────┼───────┼─────┤
│    │丁○○  │三萬元      │、８、５  │ 不詳         │八十六年度│
│二  │        ├──────┼──────┤              │即八十七年│
│    │        │三萬元      │、１０、７  │                二、三月間│
│    │        ├──────┼──────┤              │申報扣抵二│
│    │        │四萬元      │、、  │              │十萬元（以│
│    ├────┼──────┼──────┤              │上捐款收據│
│    │劉明星（│三萬元      │、２、３  │              │均由乙○○│
│    │丁○○之├──────┼──────┤              │交付）    │
│    │配偶）  │三萬元      │、４、  │              │          │
│    │        ├──────┼──────┤              │          │
│    │        │四萬元      │、６、  │              │          │
├──┼────┼──────┼──────┼───────┼─────┤
│三  │庚○○  │十萬元      │、５、  │實際僅捐款貳萬│八十七年度│
│    │        │            │            │千元。        │即八十八年│
│    │        │            │            │              │二、三月間│
│    │        │            │            │              │申報扣抵十│
│    │        │            │            │              │萬元（捐款│
│    │        │            │            │              │收據由王文│
│    │        │            │            │              │勇交付）  │
├──┼────┼──────┼──────┼───────┼─────┤
│四  │戊○○  │三萬元      │、１、  │   不詳       │八十七年度│
│    │        ├──────┼──────┤              │即八十八年│
│    │        │三萬元      │、２、  │              │二、三月間│
│    │        ├──────┼──────┤              │申報扣抵十│
│    │        │三萬元      │、５、  │              │二萬元（以│
│    │        ├──────┼──────┤              │上捐款收據│
│    │        │三萬元      │年（月、日│              │均由己○○│
│    │        │            │不詳）      │              │交付）    │
├──┼────┼──────┼──────┼───────┼─────┤
│五  │甲○○  │十萬元      │、２、  │  不詳        │八十七年度│
│    │        ├──────┼──────┤              │即八十八年│
│    │        │十萬元      │、５、  │              │二、三月間│
│    │        ├──────┼──────┤              │申報扣抵二│
│    │        │十萬元      │、８、  │              │十萬元（以│
│    │        ├──────┼──────┤              │上捐款收據│
│    │        │十萬元      │、９、  │              │均由乙○○│
│    │        │            │            │              │交付）    │
├──┼────┼──────┼──────┼───────┼─────┤
│六  │辛○○  │五萬元      │、１、７  │  不詳        │八十六年度│
│    │        ├──────┼──────┤              │即八十七年│
│    │        │五萬元      │、３、８  │              │二、三月間│
│    │        ├──────┼──────┤              │申報扣抵三│
│    │        │五萬元      │、５、８  │              │十萬元；八│
│    │        ├──────┼──────┤              │十七年度即│
│    │        │五萬元      │、７、  │              │八十八年二│
│    │        ├──────┼──────┤              │、三月間申│
│    │        │五萬元      │、９、  │              │報扣抵三十│
│    │        ├──────┼──────┤              │二萬元（以│
│    │        │五萬元      │、、  │              │上捐款收據│
│    │        ├──────┼──────┤              │均由乙○○│
│    │        │十二萬元    │、１、  │              │交付）    │
│    │        ├──────┼──────┤              │          │
│    │        │十萬元      │、５、  │              │          │
│    │        ├──────┼──────┤              │          │
│    │        │十萬元      │、１０、  │              │          │
├──┼────┼──────┼──────┼───────┼─────┤
│七  │黃敏智  │十萬元      │、１、  │以捐款收據金額│八十七年度│
│    │        ├──────┼──────┤百分之六比例計│即八十八年│
│    │        │十萬元      │、３、  │價即交付三萬元│二、三月間│
│    │        ├──────┼──────┤              │申報扣抵五│
│    │        │十萬元      │、５、９  │              │十萬元（以│
│    │        ├──────┼──────┤              │上捐款收據│
│    │        │十萬元      │、７、  │              │均由乙○○│
│    │        ├──────┼──────┤              │交付）    │
│    │        │十萬元      │、９、  │              │          │
└──┴────┴──────┴──────┴───────┴─────┘
附錄法條：
刑法第二百十五條
從事業務之人，明知為不實之事項，而登載於其業務上作成之文書，足以生損害於公
眾或他人者，處三年以下有期徒刑、拘役或五百元以下罰金。
刑法第二百十六條
行使第二百十條至第二百十五條之文書者，依偽造、變造文書或登載不實事項或使登
載不實事項之規定處斷。
稅捐稽徵法第四十一條
納稅義務人以詐術或其他不正當方法逃漏稅捐者，處五年以下有期徒刑、拘役或科或
併科新台幣六萬元以下罰金。
稅捐稽徵法第四十三條第一項
教唆或幫助犯第四十一條或第四十二條之罪者，處三年以下有期徒刑、拘役或科新台
幣六萬元以下罰金。
